cs: Materiál jednorázově/opakovaně použitelného předmětu: Biologicky odbouratelné materiály; Papír; Plast; Dřevo; Jiné
it: Materiale per articoli monouso/riutilizzabili: Materiali biodegradabili; Carta; Plastica; Legno; Altro
pl: Materiał przedmiotu jednorazowego / wielokrotnego użytku: Materiały biodegradowalne; Papier; Tworzywo sztuczne; Drewno; Inne
hu: Eldobható/Újrafelhasználható árucikk anyaga: Biológiailag lebomló anyagok; Papír; Műanyag; Fa; Egyéb
nb: Engangs-/gjenbruksmateriale: Biologisk nedbrytbare materialer; Papir; Plast; Trevirke; Annet
pt-PT: Material de item descartável/reutilizável: Materiais biodegradáveis; Papel; Plástico; Madeira; Outro
ja: 使い捨て/リユーザブルアイテム素材: 生分解性素材; 紙; プラスチック; 木材; その他
pt-BR: Material de item descartável/reutilizável: Materiais biodegradáveis; Papel; Plástico; Madeira; Outro
hr-HR: Materijal predmeta za jednokratnu/višekratnu upotrebu: Biorazgradivi materijali; Papir; Plastika; Drvo; Ostalo
de: Material für Einweg-/Mehrwegartikel: Biologisch abbaubare Materialien; Papier; Kunststoff; Holz; Sonstiges
en: Disposable/Reusable item material: Biodegradable materials; Paper; Plastic; Wood; Other
fr: Matériau de l’article jetable/réutilisable: Matériaux biodégradables; Papier; Plastique; Bois; Autre
ru: Материал одноразового или многоразового использования: Биоразлагаемые материалы; Бумага; Пластик; Дерево; Другой
es: Material del artículo desechable/reutilizable: Materiales biodegradables; Papel; Plástico; Madera; Otros
vi: Vật liệu dùng một lần/tái sử dụng: Vật liệu phân hủy sinh học; Giấy; Nhựa; Gỗ; Khác
el: Υλικό είδους μίας χρήσης/Επαναχρησιμοποιήσιμου είδους: Βιοδιασπώμενα υλικά; Χαρτί; Πλαστικό; Ξύλο; Άλλο
lt-LT: Vienkartinė / daugkartinė medžiaga: Biologiškai skaidžios medžiagos; Popierius; Plastikas; Mediena; Kita
sk-SK: Materiál jednorazového/opakovane použiteľného produktu: Biologicky odbúrateľné materiály; Papier; Plast; Drevo; Iné
bg-BG: Материал на предмет за еднократна/многократна употреба: Биоразградими материали; Хартия; Пластмаса; Дърво; Други
sl-SI: Material izdelka za enkratno/ponovno uporabo: Biorazgradljivi materiali; Papir; Plastika; Les; Drugo
fi: Kertakäyttöisen/uudelleenkäytettävän tuotteen materiaali: Biohajoavat materiaalit; Paperi; Muovi; Puu; Muu
da: Materiale til engangs-/genanvendelig vare: Biologisk nedbrydelige materialer; Papir; Plast; Træ; Andet
nl: Materiaal eenmalig/herbruikbaar artikel: Biologisch afbreekbare materialen; Papier; Plastic; Hout; Andere
ko: 일회용/재사용 품목 소재: 생분해성 재료; 종이; 플라스틱; 목재; 기타
th: วัสดุที่ใช้ทำสิ่งของแบบใช้แล้วทิ้ง/นำกลับมาใช้ใหม่ได้: วัสดุที่ย่อยสลายได้ทางชีวภาพ; กระดาษ; พลาสติก; ไม้; อื่นๆ
zh-TW: 拋棄式/環保品項材質: 可生物降解材料; 紙; 塑膠; 木材; 其他
tr: Tek kullanımlık/Yeniden kullanılabilir ürün malzemesi: Biyoçözünür malzemeler; Kağıt; Plastik; Ahşap; Diğer
zh-CN: 一次性/可重复使用商品的材质: 可生物降解材料; 纸张; 塑料; 木头; 其他
ro-RO: Material articol de unică folosință/reutilizabil: Materiale biodegradabile; Hârtie; Plastic; Lemn; Altele
sv: Engångsartiklar/återanvändbara artiklar - material: Biologiskt nedbrytbara material; Papper; Plast; Trä; Övrigt